【裁判字號】    99,上易,62
【裁判日期】    990427
【裁判案由】    拆屋還地
【裁判全文】
臺灣高等法院臺中分院民事判決          99年度上易字第62號
上  訴  人  丙○○
訴訟代理人  乙○○○
被  上訴人  戊○○
訴訟代理人  甲○○
上列當事人間請求拆屋還地事件，上訴人對於民國98年11月30日
臺灣臺中地方法院98年度訴字第1410號第一審判決提起上訴，本
院於99年4月13日言詞辯論終結，判決如下：
    主  文
上訴駁回。
第二審訴訟費用由上訴人負擔。
    事  實
一、按判決書內應記載之事實，得引用第一審判決。當事人提出
    新攻擊或防禦方法者，應併記載之。判決書內應記載之理由
    ，如第二審關於攻擊或防禦方法之意見及法律上之意見與第
    一審判決相同者，得引用之；如有不同者，應另行記載。關
    於當事人提出新攻擊或防禦方法之意見，應併記載之。民事
    訴訟法第 454條定有明文。本件經核第一審之判決所認定之
    事實及為上訴人敗訴之理由，並無不合，應予維持，茲引用
    第一審記載之事實及理由，並就上訴人上訴理由補充理由，
    合先敘明。
二、上訴意旨略以：其所有之房屋係於20餘年前向訴外人丁○○
    購買，丁○○則係自法院拍賣取得，其買受該房屋後並無增
    建，如有占用被上訴人土地，被上訴人應早已請求返還，其
    係善意第三者等語。上訴聲明：原判決廢棄。
    被上訴人在第一審之訴駁回。第一、二審訴訟費用由被上訴
    人負擔。
三、得心證之理由：
  (1)查系爭土地如附圖所示845-A001（面積0.55平方公尺）及84
    5-A002（面積5.72平方公尺）部分土地，現由上訴人設置地
    上物占用等事實，業經原審法院勘驗屬實，並囑託台中縣大
    里地政事務所繪製複丈成果附卷可證，上訴人抗辯其未占用
    系爭土地云云，顯不可採。至於上訴人辯稱其前手丁○○係
    透過法院拍賣取得占用系爭土地上地上物云云，縱然屬實，
    但法院拍賣債務人所有房屋，性質上係代替債務人出售，倘
    若原債務人所有房屋無權占用他人土地，尚不因經法院拍賣
    而變為有權占有，是證人丁○○於本院所證：我只增建前面
    的鐵架及鐵皮屋，後面原來我買到的時候是用竹籬笆圍的，
    現在是用磚塊圍的，我自己感覺上訴人用磚塊圍的範圍比竹
    籬笆圍的範圍還小云云縱屬實在，對於上訴人無權占有系爭
    土地亦無影響；此外上訴人對其如何有權占用系爭土地乙節
    ，復未能舉證以實其說，自難認為其係有權占用。
  (2)關於相當租金之損害金部分，原審斟酌系爭土地之位置及當
    地經濟繁榮狀況，認為本件相當不當得利之損害金應以系爭
    土地申報地價之百分之7 ，較為妥適，而判命上訴人給付新
    台幣 1萬5522元及法定利息，上訴人上訴意旨僅抗辯無占用
    之事實而未提出原審關於此部分判決有何不當之處，此部分
    上訴人自難認有理由。
  (3)綜上所述，上訴人辯稱無占用被上訴人系爭土地及非無權占
    有云云，皆不足採。是原審判決並無違誤。上訴意旨指摘原
    判決不當，求予廢棄改判，為無理由，應予駁回其上訴。
四、據上論結，本件上訴為無理由，依民事訴訟法第449條第1項
    、第78條、第454條，判決如主文。
中    華    民    國    99    年    4     月    27    日
              民事第三庭    審判長法  官  陳照德
                                  法  官  曾謀貴
                                  法  官  李平勳
以上正本係照原本作成。
不得上訴。
                                  書記官  江丞晏
中    華    民    國    99    年    4     月    27    日

司法院資訊處製作；財團法人民間司法改革基金會備份。
